Loan CLERIS



Site: https://loan-cleris.com



Email: loan.cleris@gmail.com



Tel: 06 62 90 05 19



Adresse : 44 Rue Séverine Issy les Moulineaux 92130



DEVELOPPEUR FULLSTACKS

Souhaitant être un élément polyvalent durant la gestion d'un projet j'ai voulu me spécialiser dans le développement Full Stacks. Bénéficiant d'une expérience solide en matière de traitement des besoins clients et développement web, et animé d'un esprit d'équipe, votre entreprise et ses missions, représenteront pour moi une opportunité de pouvoir participer au développement de votre société.

LANGAGES







Python

PHP7 C# / .NET / MVC







JavaScript

Redux / React.js

CSS

COMPETENCES







Méthode Agile

Intégration

Unified Modeling Language





Gestion Versioning

Azure DevOps

LANGUES



EXPERIENCES PROFESSIONNELLES

2020 - 2021

Framatome

Apprenti développeur.

- framatome
- Développement Back/Front end
- Azure DevOps

2019 - 2020

Candriam

Apprenti développeur.

CANDRIAM (8)

Conceptualisation et développement d'un projet d'analyse de transcripts sous python

2018 - 2019

Cognacq-Jay

Apprenti au service informatique.



- Développement solution logiciel
 - Prise en charge d'intervention
- Gestion du parc informatique
- **Ticketing**
- Sécurité

2014 - 2017

Groupe TF1

Apprenti Cuisine

- Travail d'équipe
- Responsabilité

FORMATIONS

ESGI / MASTER

Admis au Master ingénierie du web. 2021 / 2023

EFFICOM / BACHELOR option FullStacks

2020 / 2021

- Gestion de projets
 - **UML**
 - Modules JavaScript / Node.js

EFFICOM / BTS SIO SLAM

2017 / 2020

- Projets web PhP et JavaScripts
- Création de database
- Avis très favorable au BTS

CENTRES D'INTERÊT

Arts martiaux: Championnat du monde 2012 (Viet Vo Dao – sport vietnamien)